臺灣新北地方法院刑事判決　　　　　　　110年度易字第613號
公　訴　人　臺灣新北地方檢察署檢察官
被　　　告　石承業



上列被告因竊盜案件，經檢察官提起公訴（109 年度偵字第3476
1 號），本院判決如下：
    主  文
石承業犯竊盜罪，累犯，處有期徒刑參月，如易科罰金，以新臺
幣壹仟元折算壹日。未扣案犯罪所得背包壹個、衣服壹件、褲子
壹件均沒收，於全部或一部不能沒收或不宜執行沒收時，追徵其
價額。
    事  實
一、石承業意圖為自己不法之所有，基於竊盜之犯意，於民國10
    9 年3 月22日12時55分許，前往位於高雄市○○區○○街0 
    號之教會辦公室內，利用該辦公室人員未加留意查證之機會
    ，徒手竊取范靜臻放置於該辦公室內之背包1 個暨其內之衣
    服、褲子各1 件（合計價值共新臺幣【下同】2,800 元），
    得手後隨即離去。嗣范靜臻發現上開背包遭竊後報警處理，
    經警調閱監視器影片，始悉上情。
二、案經范靜臻訴由高雄市政府警察局新興分局報告臺灣高雄地
    方檢察署陳請臺灣高等檢察署檢察長核轉臺灣新北地方檢察
    署檢察官偵查起訴。
    理  由
一、按被告石承業所犯係刑法第320 條之竊盜罪，屬刑事訴訟法
    第376 條第1 項第2 款所列之罪之案件，依同法第284 條之
    1 規定，第一審得由法官獨任進行審判程序，合先敘明。 
二、證據能力：
(一)按被告以外之人於審判外之陳述，雖不符合刑事訴訟法第15
    9 條之1 至第159 條之4 之規定，而經當事人於審判程序同
    意作為證據，法院審酌該言詞陳述或書面陳述作成時之情況
    ，認為適當者，亦得為證據，刑事訴訟法第159 條之5 第1 
    項定有明文。本案認定事實所引用卷內被告以外之人於審判
    外之陳述，雖屬傳聞證據，惟檢察官及被告於本院準備程序
    時均表示同意作為證據方法而不予爭執，於辯論終結前亦未
    對該等證據之證據能力聲明異議，本院復審酌上開證據資料
    製作時之情況，尚無違法不當及證明力明顯過低之瑕疵，與
    本案待證事實復具有相當關連性，以之作為證據應屬適當，
    依上開規定，認前揭證據資料均得為證據，有證據能力。
(二)至本件其餘非供述證據部分，無傳聞法則之適用，且無事證
    足認係實施刑事訴訟程序之公務員因違背法定程序而取得，
    與本案待證事實復具有自然之關連性，復經本院依法踐行調
    查程序，皆應有證據能力。 
三、認定事實所憑之證據及得心證之理由：
    訊據被告固坦承於上揭時、地，有前往高雄之事實，惟矢口
    否認有何竊盜犯行，辯稱：伊固然有去高雄，投宿於芳賓大
    旅社，但只有去六合夜市，沒有去教會，更沒有行竊云云。
    經查：
(一)告訴人范靜臻於109 年3 月22日12時55分許，在位於高雄市
    ○○區○○街0 號之教會辦公室內，遭竊放置於該辦公室內
    之背包1 個暨其內之衣服、褲子各1 件；另被告於109 年3 
    月23日、24日投宿位於高雄市○○區○○○路0 號之芳賓大
    旅社之事實，業據證人即告訴人於警詢時指證明確，被告對
    此亦不爭執，並有高雄市政府警察局新興分局中山路派出所
    員警職務報告、Google Map地圖街景照片、監視器影片光碟
    1 片、影片及投宿資料翻拍照片共5 張存卷可查（見高雄市
    政府警察局新興分局刑案偵查卷宗【下稱警卷】第3 頁至第
    13頁、臺灣新北地方檢察署109 年度偵字第34761 號卷【下
    稱偵卷】第43頁至第45頁、本院110 年度易字第613 號卷【
    下稱審卷】第72頁），此部分事實首堪認定。
(二)被告雖以前詞置辯，然就卷附監視器影片觀之，犯案現場行
    竊之人係進入上址教會後，逕自取走背包乙節，有影片翻拍
    照片可憑（警卷第11頁至第12頁），該行為人不論身形、相
    貌五官，均與被告於109 年10月27日偵查庭訊後所拍攝之照
    片特徵相符（警卷第11頁至第12頁、偵卷第49頁），且被告
    於偵查中亦坦承警卷第11頁之編號1 照片為其本人等情（偵
    卷第59頁），雖其斯時否認同頁編號2 照片為其本人，然上
    開編號1 、2 照片均係同一影片連續播放後擷圖，此觀影片
    上時間自明，影片或擷圖亦無遭變造之跡證，顯見編號1 、
    2 照片係連續之影像，所攝得者亦係同一人，足徵該背包確
    係遭被告取走無訛。
(三)被告雖否認本件犯行，然觀諸其先於偵查中辯稱：伊於109
    年3 月間都沒有去過高雄，都在三重，沒有離開臺北或新北
    云云，嗣經檢察事務官提示投宿資料，方改稱有住宿過芳賓
    大旅社之情（偵卷第43頁至第44頁）：於本院審理時亦先辯
    稱南下高雄逛完夜市就回臺北云云，經提示入住資料始稱有
    入住旅社之情（審卷第72頁）。另就監視器影片翻拍照片，
    被告先於偵查中坦承警卷第11頁之編號1 照片為其本人，否
    認同頁編號2 照片為其本人，業如前述（偵卷第59頁），然
    於本院審理中又改口辯稱上開照片均非其本人，伊係大眾臉
    云云（審卷第72頁）。再被告於偵查中經檢察事務官詢問後
    ，經其同意，有當庭拍照存證（偵卷第44頁、審卷第81頁）
    ，然嗣於本院審理中又辯稱上開照片非其本人云云（審卷第
    75頁），足見被告前揭所辯，均係無視客觀事證，臨訟空言
    杜撰卸責之辭，核與本案事證所彰顯之事實不符，難以採信
    。
(四)綜上所述，本案事證明確，被告竊盜犯行堪以認定，應予依
    法論科。
四、論罪科刑：
(一)核被告所為，係犯刑法第320 條之竊盜罪。
(二)被告前於105 年間，因竊盜案件，經臺灣宜蘭地方法院以10
    5 年度簡字第141 號判處有期徒刑3 月確定，於106 年7 月
    10日執行完畢，有臺灣高等法院被告前案紀錄表在卷可參，
    其於受有期徒刑之執行完畢後5 年以內故意再犯本案有期徒
    刑以上之罪，為累犯。又依臺灣高等法院被告前案紀錄表所
    示，被告於前述竊盜犯罪前後，尚有多次因竊盜案件經法院
    判處拘役之刑，卻仍未反省而再為本案竊盜犯行，自難認有
    何應予量處最低法定刑，否則即屬過苛之情形，爰依司法院
    大法官釋字第775 號解釋意旨及刑法第47條第1 項，加重其
    法定最高及最低度刑。
(三)爰以行為人之責任為基礎，審酌被告不思以正當途徑賺取財
    物，僅因一時貪念而竊取他人財物，顯然欠缺尊重他人財產
    權之觀念，應予非難，且於犯後雖已與告訴人調解成立，然
    始終未能坦認犯行，於犯後態度無從為其有利之考量，並兼
    衡其前科素行、犯罪之動機、目的、手段，所竊取之財物價
    值，及被告為高中畢業之智識程度，於本院審理時自陳入監
    前從事義交工作，日薪約800 元、已婚有一名16歲之小孩、
    需扶養小孩與85歲母親等語，暨被告自稱家庭經濟狀況很好
    等語（參見本院卷第75頁、第77頁審理筆錄、第53頁被告之
    戶政資料查詢結果）等一切情狀，並參考檢察官求刑之意見
    ，量處如主文所示之刑，並諭知易科罰金之折算標準，以示
    懲儆。
五、沒收：
    按犯罪所得，屬於犯罪行為人者，沒收之；前二項之沒收，
    於全部或一部不能沒收或不宜執行沒收時，追徵其價額，刑
    法第38條之1 第1 項前段、第3 項分別定有明文。查被告雖
    否認本件犯行，然其確有竊得上開財物乙節，業經認定如前
    ，則上開背包1 個暨其內之衣服、褲子各1 件（合計價值共
    2,800 元）即為被告本案犯罪所得，雖被告業與告訴人於11
    0 年4 月13日在本院調解成立，然依該調解筆錄內容以觀，
    被告與告訴人係無條件成立調解，有本院調解筆錄1 份在卷
    可考（本院110 年度審附民字第409 號卷第19頁），顯然告
    訴人實際上並未受有賠償，被告仍享有該犯罪所得，此與沒
    收制度於刑法修正後所採「任何人都不得保有犯罪所得」之
    原則（參刑法第38條之1 之立法理由）相違背，為徹底落實
    上開原則，仍應就全部犯罪所得宣告沒收，以資適法。職是
    ，上開財物既未據扣案，亦未發還予告訴人，為避免被告坐
    享犯罪所得，應依刑法第38條之1 第1 項前段、第3 項規定
    宣告沒收，並於全部或一部不能沒收或不宜執行沒收時，追
    徵其價額。
據上論斷，應依刑事訴訟法第284 條之1 、第299 條第1 項前段
（依刑事判決精簡原則，僅記載程序法條文），判決如主文。
本案經檢察官黃育仁偵查起訴，由檢察官吳宗光到庭執行公訴。
中    華    民    國   110    年    10    月    27    日
                  刑事第十三庭  法  官  林建良   
上列正本證明與原本無異。
如不服本判決，應於判決送達後20日內敘明上訴理由，向本院提
出上訴狀 (應附繕本) ，上訴於臺灣高等法院。其未敘述上訴理
由者，應於上訴期間屆滿後20日內向本院補提理由書「切勿逕送
上級法院」。
                                書記官  陳昇宏
中    華    民    國   110    年    10    月    28    日
附錄本案論罪科刑法條全文： 
中華民國刑法第320條
意圖為自己或第三人不法之所有，而竊取他人之動產者，為竊盜
罪，處 5 年以下有期徒刑、拘役或 50 萬元以下罰金。
意圖為自己或第三人不法之利益，而竊佔他人之不動產者，依前
項之規定處斷。
前二項之未遂犯罰之。